# 请教陈版，实务中注册会计师发表无法表示意见审计报告

提问人：gpqg 时间：2019-04-16 12:50:36
陈版，实务中，注册会计师发表无法表示意见的审计报告，是否会有法律风险？
谢谢陈版！

回答人：chenyiwei
无论如何，严格遵循准则执业是最好的自我保护。理论上委托方不能因为未得到其期望的审计意见而起诉会计师事务所。